臺灣臺中地方法院刑事判決　　　　　　 100年度訴字第2737號
公　訴　人　臺灣臺中地方法院檢察署檢察官
被　　　告　林晨
　　　　　　廖柏俊
上列被告因偽造文書等案件，經檢察官提起公訴（100 年度偵緝
字第1467、100 年度少連偵緝字第18、19號），本院合議庭裁定
改以簡式程序審理，判決如下：
    主    文
林晨犯附表一編號一至四所示之罪，各處如附表一編號一至四所
示之刑，應執行有期徒刑貳年肆月。附表二所示之物沒收。
廖柏俊犯附表一編號二至四所示之罪，各處如附表一編號二至四
所示之刑，應執行有期徒刑壹年捌月。附表二所示之物沒收。
    犯罪事實及理由
一、本件犯罪事實除將起訴書（含附表）之「廖陳錦稠」更正為
    「廖陳錦綢」；將「劉黃末」更正為「劉黃未」；將起訴書
    第1項犯罪事實一8行「82年9月19日」更正為「82年8月19日
    」；將第2頁第8行「檢察執行處」更正為「檢察執行處鑑」
    ；將第2 項第12行「（均未扣案）」後加載【偽造之「公證
    處科員陳信男」印章1 顆】，其後加載「法務部行政執行署
    台北執行處凍結管制命令印」印章1顆；將第2項第29至30行
    及第3 項第1至8行【「台北地方法院公證執行處」…孫國棟
    」不等之印文等1 枚」】，更正為【「台北地檢署公證科收
    據」、「臺灣臺北地方法院地檢署強制性資產凍結執行書」
    、「臺灣臺北地方法院地檢署刑事傳票」等公文書後，隨即
    由附件所示之車手於前往收款途中，以偽造之「檢察執行處
    鑑」、「法務部行政執行署台北執行處凍結管制命令印」印
    章蓋於「台北地檢署公證科收據」上，而偽造上開印文，或
    以偽造之「臺灣臺北地方法院檢察署印」、「書記官賴文清
    」、「檢察官侯名皇」印章蓋於「臺灣臺北地方法院地檢署
    強制性資產凍結執行書」或「臺灣臺北地方法院地檢署刑事
    傳票」上，而偽造上開印文」；將第3 頁第23行「15張」更
    正為「14支」，並於其後加載「同日在臺中市○○路38巷58
    號5樓之10扣得手機3支」，同頁第26行「門號卡25張」更正
    為「門號卡15張」，同頁第26至28行「偽造臺灣臺北…公文
    封共62個」，更正為「偽造之台灣地方法院檢查署服務證22
    張及臺灣高雄地方法院檢察署公文封26個、臺灣台中地方法
    院檢察署公文封1個、臺灣台北地方法院檢察署公文封35 個
    及及偽造之公證處科員陳信男印章1 顆」；將起訴書附表編
    號1至4在台取款車手電信門號欄之電話號碼前均加載「0 」
    ，附表編號1遭詐騙情形欄最後加載「且交付偽造之台北地
    檢署公證科收據」；附表編號2遭詐騙情形欄最後加載「且
    交付偽造之台北地檢署公證科收據」，附表編號2詐騙時間
    、詐騙金額欄「100年4月15、22、27、29日，損失新臺幣萬
    」，更正為「100年4月15、22、25、27、29日，損失新臺幣
    315萬元」；附表編號4遭詐騙情形欄最後加載「且交付偽造
    之台北地檢署公證科收據、臺灣臺北地方法院檢察署強制性
    資產凍結執行書、臺灣臺北地方法院地檢署刑事傳票」，並
    增引被告林晨、廖柏俊於本院之自白為證據外，餘之犯罪事
    實、證據及理由均引用起訴書之記載（詳附件）。
二、現行刑事訴訟法為保障被告之反對詰問權，排除具有虛偽危
    險性之傳聞證據，以求實體真實之發現，於該法第159條第1
    項明定被告以外之人於審判外之言詞或書面陳述，除法律有
    規定者外，不得作為證據。是被告以外之人於審判外之陳述
    ，除有同條第2 項之除外情形，或符合同法第159條之1至第
    159條之5，或其他法律有特別規定得為證據之情形者外，自
    不採為論罪之依據。簡式審判程序，貴在審判程序之簡省便
    捷，檢察官指出之證據方法，只要被告及辯護人無異議，即
    可使用，縱或是被告以外之人在審判外之陳述，亦得作為證
    據，是刑事訴訟法第159條第2項規定；「法院以簡式審判程
    序，不適用之」；第273條之2規定：「簡式審判程序之證據
    調查，不受第159條第1項…規定之限制」，是於簡式審判程
    序，有關傳聞證據之證據能力限制規定自無適用之餘地，合
    先敘明。
三、被害人徐列雖因受騙而先後多次交付款項，惟數行為係於密
    切接近之時地實施，而侵害同一之法益，各行為之獨立性極
    為薄弱，依一般社會健全觀念，在時間差距上，難以強行分
    開，在刑法評價上，以視為數個舉動之接續施行，合為包括
    之一行為予以評價，較為合理，係屬接續犯，而為包括之一
    罪。而其中1 次即100年4月15日係由少年周０穎出面向被害
    人徐列取款，被告林晨就該次犯行，應依兒童及少年福利法
    第70條第1 項前段之規定加重其刑。附表另扣案如附表三所
    示之物，並無證據證明與本件犯罪有關，爰不另併予宣告沒
    收。
四、依刑事訴訟法第273條之1第1項、第299條第1項前段、第310
    條之2、第454條第2項，刑法第25條第2 項、第28條、第158
    條第1項、第216條、第211條、第339條第1項、第3項、第21
    9條、第55條前段、第51條第5款、第38條第1項第2款，兒童
    及少年福利法第70條第1 項前段，刑法施行法第1條之1，判
    決如主文。
五、如不服本判決應於收受判決後10日內向本院提出上訴書狀，
    並應敘述具體理由；其未敘述上訴理由者，應於上訴期間屆
    滿後20日內向本院補提理由書（均須按他造當事人之人數附
    繕本）「切勿逕送上級法院」。
本案經檢察官曹錫泓到庭執行職務
中    華    民    國   100    年    11    月    18    日
                  刑事第八庭  法  官  林慧英
以上正本證明與原本無異。
如不服本判決應於收受判決後10日內向本院提出上訴書狀，並應
敘述具體理由；其未敘述上訴理由者，應於上訴期間屆滿後20日
內向本院補提理由書（均須按他造當事人之人數附繕本）「切勿
逕送上級法院」。
                              書記官  陳玲誼
中    華    民    國   100    年    11    月    18    日
附錄論罪科刑法條
刑法第158條第1項
冒充公務員而行使其職權者，處3年以下有期徒刑、拘役或5百元
以下罰金。
刑法第211條
偽造、變造公文書，足以生損害於公眾或他人者，處1年以上7年
以下有期徒刑。
刑法第216條
行使第210條至第215條之文書者，依偽造、變造文書或登載不實
事項或使登載不實事項之規定處斷。
刑法第339條第1、3項
意圖為自己或第三人不法之所有，以詐術使人將本人或第三人之
物交付者，處5年以下有期徒刑、拘役或科或併科1千元以下罰金
。
前2項之未遂犯罰之。
附表一：
┌──┬────────┬───────────┬──────────────┐
│編號│犯罪事實        │論罪法條及罪名        │宣告刑（含主刑及從刑）      │
├──┼────────┼───────────┼──────────────┤
│ 1  │起訴書附表編號1 │刑法第216條、第211條行│林晨成年人與少年共同犯行使偽│
│    │                │使偽造公文書罪        │造公文書罪，處有期徒刑壹年柒│
│    │                │                      │月。附表二編號1至5所示之物沒│
│    │                │                      │收。                        │
├──┼────────┼───────────┼──────────────┤
│ 2  │起訴書附表編號2 │刑法第216條、第211條行│林晨成年人與少年共同犯行使偽│
│    │                │使偽造公文書罪        │造公文書罪，處有期徒刑壹年捌│
│    │                │                      │月，廖柏俊共同犯行使偽造公文│
│    │                │                      │書罪，處有期徒刑壹年貳月。附│
│    │                │                      │表二編號1至5所示之物沒收。  │
├──┼────────┼───────────┼──────────────┤
│ 3  │起訴書附表編號3 │刑法第339條第3項、第1 │林晨、廖柏俊共同犯詐欺取財未│
│    │                │項詐欺取財未遂罪      │遂罪，各處有期徒刑參月。附表│
│    │                │                      │二編號1至4所示之物沒收。    │
├──┼────────┼───────────┼──────────────┤
│ 4  │起訴書附表編號4 │刑法第216條、第211條行│林晨、廖柏俊共同犯行使偽造公│
│    │                │使偽造公文書罪        │文書罪，各處有期徒刑壹年貳月│
│    │                │                      │，附表二編號1至6所示之物沒收│
│    │                │                      │。                          │
└──┴────────┴───────────┴──────────────┘
附表二：
1、在臺中市○○區○○路110號賴世豐住處扣得之手機1支
2、在臺中市○○○路111號11樓之6洪浚翔住處扣得之手機14支
   、點鈔機1台
3、在臺中市○○路38巷58號5樓之10扣得之手機3支
4、在臺中市○○○路105號4樓之1洪浩哲住處扣得之手機14支、
   門號卡15張、偽造之大小關防各4個、偽造之台灣地方法院檢
   查署服務證22張、偽造之臺灣高雄地方法院檢察署公文封26
   個、偽造之臺灣台中地方法院檢察署公文封1個、偽造之臺灣
   台北地方法院檢察署公文封35個、偽造之公證處科員陳信男
   印章1顆、教戰手冊5張、帳冊1本
5、台北地檢署公證科收據上偽造之「檢察執行處鑑」、「法務
   部行政執行署台北執行處凍結管制命令印」之印文各1枚
6、臺灣臺北地方法院地檢署強制性資產凍結執行書上偽造之「
   臺灣臺北地方法院檢察署印」印文2枚及「書記官賴文清」、
   「檢察官侯名皇」印文各1枚及臺灣臺北地方法院地檢署刑事
   傳票上偽造之「臺灣臺北地方法院檢察署印」、「檢察官侯
   名皇」印文各1枚、「書記官賴文清」印文2枚
附表三：
1、在臺中市○○○路111號11樓之6洪浚翔住處扣得之現金120萬
   元（千元鈔1148張、2千元鈔26張）
2、在臺中市○○○路105號4樓之1洪浩哲住處扣得之現金42200
   元